臺灣臺北地方法院民事裁定
110年度亡字第106號
聲  請  人  臺灣臺北地方檢察署檢察官(劍股)
失  蹤  人  周星昌  

上列聲請人為失蹤人周星昌聲請死亡宣告事件，本院裁定如下：
    主      文
宣告周星昌（男，民國00年00月00日生，身分證統一編號：Z000
000000）於民國110年7月17日下午12時死亡。
聲請程序費用新臺幣壹仟元由周星昌遺產負擔。
    理      由
一、按失蹤人失蹤滿7年後，法院得因利害關係人或檢察官之聲
    請，為死亡之宣告；失蹤人為80歲以上者，得於失蹤滿3年
    後，為死亡之宣告；失蹤人為遭遇特別災難者，得於特別災
    難終了滿1年後，為死亡之宣告；受死亡宣告者，以判決內
    所確定死亡之時，推定其為死亡；前項死亡之時，應為前條
    各項所定期間最後日終止之時，但有反證者，不在此限；民
    法第8 條第1 、2 、3 項、第9 條第1 、2 項定有明文。次
    按宣告死亡或撤銷、變更宣告死亡之裁定，利害關係人或檢
    察官得聲請之，家事事件法第155 條亦有明定。　
二、聲請意旨略以：失蹤人周星昌於民國107年7月17日經臺北市
    市政府警察局大安分局列為失蹤人口後，迄今已逾3年以上
    ，爰依民法第8 條第1 、2 項、家事事件法第155 條聲請死
    亡宣告等語。
三、經查，聲請人主張周星昌於107年7月17日經警列為失蹤人口
    ，迄今行方不明，查無失蹤人之相關資料等情，業據提出臺
    北○○○○○○○○○110年8月18日北市安戶登字第1106008032號函
    、臺北○○○○○○○○○110年7月22日北市安戶登字第11060073701
    、11060073702號函、內政部移民署110年7月26日移署資字
    第1100078207號函、臺北市大安區高齡清查人口名冊、臺北
    市殯葬管理處110年7月29日北市殯儀二字第1103009246號函
    、國軍退除役官兵輔導委員會103年11月7日輔統字第103008
    4241號函、戶籍謄本(見臺灣臺北地方檢察署偵查卷第3-55
    頁)，復有臺灣高等法院全國前案簡列表、臺灣高等法院在
    監在押簡表、入出境資訊連結作業、勞保局Web IR查詢結果
    、本院民事紀錄科查詢表、稅務電子閘門財產所得調件明細
    表、法務部健保資訊連結作業查詢紀錄、臺北市政府警察局
    大安分局110年9月11日北市警安分防字第1103063934號函檢
    附失蹤人口系統查詢表(見本院卷第11-17、23-39頁)等在卷
    可佐。而失蹤人經本院於110年9月16日裁定准予死亡宣告之
    公示催告，於110年9月21日公告，茲申報期間業已屆滿，未
    據失蹤人陳報其生存，或知失蹤人生死者陳報其所知，揆諸
    前揭規定，聲請人依民法第8 條第1 項、第2 項、家事事件
    法第155 條規定聲請死亡宣告，核無不合，應予准許。
四、爰裁定如主文。
中　　華　　民　　國　　111 　年　　4 　　月　　 6　　日
                    家事法庭  法  官  蔡寶樺 
以上正本係照原本作成。
如不服本裁定應於送達後10日內向本院提出抗告狀，並繳納抗告
費新臺幣1,000元。
本裁定確定後30日內，應至戶政事務所辦理死亡登記。
中　　華　　民　　國　　111 　年　　4 　　月　　 6　　日
                              書記官  張妤瑄